臺灣基隆地方法院刑事判決　　　　　　　 96年度訴字第215號
公　訴　人　臺灣基隆地方法院檢察署檢察官
被　　　告　甲○○
　　　　　　　　　　（現於基隆看守所羈押中）
指定辯護人　義務辯護人陳世源律師
上列被告因強盜案件，經檢察官提起公訴（96年度偵字第1418號）
，本院判決如下：
    主  文
甲○○意圖為自己不法所有，攜帶兇器，以強暴至使不能抗拒而
取他人之物，處有期徒刑柒年陸月。
扣案之水果刀壹把沒收。
    事  實
一、甲○○意圖為自己不法之所有，於民國96年2月9日上午7 時
    30分許，竟預藏其所有客觀上足以對人之生命、身體、安全
    構成威脅而可為兇器之水果刀1把，向位於基隆市○○街3號
    暖江國駐警衛佯稱借用廁所而進入暖江國小校內，進入後隨
    即至暖江國小總務辦公室內翻箱倒櫃行竊，行竊至總務主任
    丁○○座位時，適遭進入辦公室內之職員乙○○撞見，經乙○○向其詢問欲找何人，甲○○諉稱欲找卓主任，嗣於乙○○請其至辦公室外等待之際，竟變更為強盜之犯意，將乙○○壓倒在地，並亮出預藏之水果刀抵住乙○○之脖子，繼之
    徒手毆打乙○○，除喝令乙○○不得喊叫外，並要乙○○交
    出錢來，乙○○佯裝欲拿錢予甲○○趁起身之際逃離辦公室
    ，逃至辦公室外走廊隨即遭甲○○從後追至，此際甲○○復
    將乙○○自後推倒在地，再次徒手毆打乙○○，且用手摀住
    乙○○嘴吧阻止其喊叫，並再次喝令乙○○將錢交出來，最
    後持置於走廊上之花盆往乙○○頭部砸，致乙○○受有頭部
    外傷併顱底骨折、頭皮血腫，臉部及軀幹四肢多處瘀傷，眼
    外傷併結膜下出血、鞏膜擦傷等傷害，甲○○見乙○○倒臥
    在地無力反抗，再行折返辦公室內取走丁○○所有新臺幣（
    下同）1百元、壓克力章1顆、鑰匙4串（壓克力章1顆、鑰匙
    4串已領回）；戊○○所有Panas onic牌V8攝影機1台、學校
    職名章1顆、姓名章1顆、鑰匙5把、影印IC卡1張（學校職名
    章1顆、姓名章1顆、鑰匙5把、影印IC卡1張已領回）、光碟
    片數片；乙○○所有置於辦公桌上之白色皮包1 只【內紅色
    皮夾、石頭材質印章1顆、圖書禮卷面額1百元2 張、身分證
    、健保卡、國民旅遊卡1張、VIP卡3張、金融卡2張、購買證
    1張、圖書館借書證1張、集點卡1張、游泳池貴賓卷6張、電
    話名冊2張、內有135元銅板之黑色零錢包皮1只、口紅1只、
    原子筆1支、身分證影本1張（以上均已領回）、現金2 千元
    、金項鍊1條、瑪瑙手鍊1條、雨傘1把、基隆客運公車票1張
    等物】翻牆逃逸。甲○○於蒼促逃離時遺留手提包1 只，內
    有趙志仁所有車號QWO-729 號行車執照、交通違規告發單、
    機車鑰匙等物在現場。經校方報警，在辦公室內採集到甲○○指紋，為警循線於96年2月23日0時50分許，在基隆市○○
    區○○路212巷21弄79號逮獲甲○○，並起出V8 攝影機、乙○○之身分證、健保卡、國民旅遊卡1張、VIP卡3 張等贓物
    。繼於LT5-580 號機車上起出遭甲○○丟棄之白色袋子內甲○○作案時所穿著之衣褲、所攜帶之水果刀1 把及所強盜取
    走之上開物品。
二、案經基隆市警察局第三分局報告臺灣基隆地方法院檢察官偵
    查起訴
    理  由
甲、證據能力部分：
一、按被告以外之人於審判外之言詞或書面陳述，除法律有規定
    者外，不得作為證據，刑事訴訟法第159條第1項固定有明文
    。惟被告以外之人於審判外之陳述，雖不符第159條之1至第
    159條之4之規定，而經當事人於審判程序同意作為證據，法
    院審酌該言詞陳述或書面陳述作成時之情況，認為適當者，
    亦得為證據；當事人、代理人或辯護人於法院調查證據時，
    知有第159條第1項不得為證據之情形，而未於言詞辯論終結
    前聲明異議者，視為有前項之同意，同法第159條之5定有明
    文。查被告甲○○及指定辯護人就本院下列所引被告以外之
    人於審判外之言詞或書面陳述均表示無意見，且迄至本院審
    理調查證據時亦未爭執上開證據之證據能力，本院審酌該等
    言詞陳述或書面陳述作成時之情況，並無非法取得等不適當
    之情形，且經本院於審判期日依法進行證據之調查、辯論，
    被告於訴訟上之程序權，已受保障，依刑事訴訟法第159條
    之5之規定，自有證據能力。
二、本案所涉之書證：贓物認領保管單、扣押筆錄、內政部警政
    署刑事警察局鑑驗書、郵局監視器翻拍照片、現場照片、贓
    物照片、長庚醫院診斷證明書、扣押物品目錄表、扣押物品
    清單等，經審酌其作成或取得之情形，均與法律規定無違，
    兼以本院亦已踐行適法之證據調查程序，予被告、指定辯護
    人、檢察官閱覽暨表示意見之機會，檢察官、被告及指定辯
    護人迄至本院審理調查證據時均亦未爭執上開書證之證據能
    力，且該等書證與檢察官主張之事實「被告攜帶兇器強盜」
    有關聯性，是上揭證據資料，自亦有證據能力，得為本案之
    證據。
乙、實體部分：
一、上揭事實，迭據被告於警詢、偵查及本院審理時坦承不諱（
    見偵1418卷第7至13頁、第20至22頁、第67-73頁、第86頁、
    本院96年3月20日訊問筆錄、同年4月18日準備程序筆錄及同
    年5月24 日審理筆錄），核與證人即被害人乙○○於警詢、
    偵查及本院審理時證述遭被告施以強暴之過程，被害人戊○○、丁○○於警詢中證述遭強盜取走之物品等情相符。復有
    郵局監視器翻拍照片、扣押筆錄、內政部警政署刑事警察局
    指紋鑑驗書、乙○○長庚紀念醫院診斷證明書、贓物照片、
    現場照片、贓物認領保管單在卷可稽，並有水果刀1 把、被
    害人戊○○失竊之V8攝影機1 台扣案可資佐證。本院自得依
    被告之任意性自白及各該補強證據認定被告確有為攜帶兇器
    強盜之犯行，本件事證已臻明確，被告犯行洵堪認定，應予
    論罪科刑。
二、被告持以強盜所用之水果刀，在客觀上係足以對人之生命、
    身體、安全構成威脅之兇器無疑。核被告所為，係犯刑法第
    刑法第328條第1項之強盜罪而有同法第321條第1項第3 款之
    情形，係刑法第330條第1項之加重強盜罪。又被告所強盜取
    走之如事實欄(一)所載物品，雖分屬卓仕芬、戊○○、乙○○
    所有，然其係以一強盜行為為之，且僅侵害一個監督權，不
    生一行為而觸犯數罪名問題（最高法院62年臺上字第407 號
    判例參照）。另依據被害人乙○○證述過程，被告係於實施
    加重強盜犯行，對被害人乙○○施強暴行為時，使被害人乙○○受傷，應屬被告加重強盜過程中之部分行為，不另論罪
    。爰審酌被告之犯罪動機、目的、手段、被告之生活狀況、
    品行、智識程度、所造成之危險及損害、犯後坦承犯行之態
    度及已與被告乙○○達成民事和解等一切情狀，量處如主文
    所示之刑。
三、扣案之水果刀1 把係犯罪行為人即被告所有，且供其為本件
    強盜案件所用之物，應依刑法第38條第1項第2款規定宣告沒
    之。至扣案之V8攝影機1 台係被害人戊○○所有應發還之，
    附此敘明。
、據上論結，應依刑事訴訟法第299條第1項前段，刑法第330
    條第1項、第38條第1項第2款，判決如主文。
本案經檢察官丙○○到庭執行職務。
中　　華　　民　　國　　96　　年　　6　　月　　11　　日
                  刑事第四庭審判長法    官  鄭景文
                                  法    官  王美婷
                                  法    官  林淑鳳
以上正本證明與原本無異。
如不服本判決應於收受本判決後10日內向本院提出上訴書狀，其
未敘述上訴理由者，並得於提起上訴後10日內向本院補提理由書
狀（均須按他造當事人之人數附繕本。）「切勿逕送上級法院」
中　　華　　民　　國　　96　　年　　6 　　月　　11　　日
                                  書 記 官  郭廷耀
附錄論罪法條：
中華民國刑法第330條第1項
（加重強盜罪）
犯強盜罪而有第 321 條第 1 項各款情形之一者，處 7 年以上有
期徒刑。
